臺灣新北地方法院三重簡易庭民事判決
                                  110年度重簡字第2149號
原      告  胡亞權  
被      告  黃緯哲  
上列當事人間請求侵權行為損害賠償事件，於民國111年8月12日
言詞辯論終結，本院判決如下：
    主  文
被告應給付原告新臺幣10萬8,117元，及自民國110年10月20日起
至清償日止，按年息5％計算之利息。
原告其餘之訴駁回。
訴訟費用由被告負擔61％，餘由原告負擔。
本判決原告勝訴部分得假執行。
原告其餘假執行之聲請駁回。
    事  實  及  理  由
一、原告主張：
    被告於民國110年2月10日18時54分許，駕駛車牌號碼000-00
    00號自用小客車，行經新北市○○區○道○號北向33公里400公
    尺出口匝道處時，因未保持行車安全距離之過失，致碰撞前
    方由原告所有、原告配偶常宜安所駕駛之車牌號碼0000-00
    號自用小客車（下稱系爭車輛），系爭車輛因而受損，經送
    修後之維修費用為新臺幣（下同）17萬3,175元（工資10萬2
    ,917元、零件7萬0,258元），原告並因而支出拖吊費用5,20
    0元，共計17萬8,375元。爰依侵權行為損害賠償之法律關係
    提起本件訴訟，並聲明：㈠被告應給付原告17萬8,375元，及
    自起訴狀繕本送達翌日起至清償日止，按年息5％計算之利息
    。㈡願供擔保，請准宣告假執行。
二、被告則以：被告就肇事責任有所質疑，嗣後經新北市政府交
    通事件裁決處認定無法鑑定判斷肇事責任，故本件應無法判
    斷肇事責任歸屬。被告依交通規則正常行駛，係因前方車號
    0000-00號由不知名人士駕駛之自用小客貨車突然無故停止
    在高速公路上造成此事故，被告也是受害者等語置辯，並聲
    明：原告之訴駁回。
三、得心證之理由：
（一）原告主張之前揭事實，業據其提出道路交通事故初步分析
      研判表、當事人登記聯單、行車執照、道路交通事故現場
      圖、車損照片、國道小型車拖救服務契約三聯單暨基本費
      率表、統一發票、估價單（本院卷一第15至53頁）等件為
      證，核屬相符，並經本院依職權向國道公路警察局第一公
      路警察大隊調閱本件事故資料核閱屬實，被告則不爭執本
      件事故之發生，雖否認就事故發生具有過失，並以前詞置
      辯，惟查：
　　⒈依被告於警詢時所稱：「……行經肇事地點時行駛於出口匝
      道內側車道，當時我車直行，突然看到前車煞車，我也跟
      著煞車仍煞不住撞上前車7057-U7後車尾」等語，有道路
      交通事故談話紀錄表可佐（本院卷第69頁），依被告前開
      陳述可知，其因未與系爭車輛保持安全距離，而於緊急煞
      車時撞擊系爭車輛之車尾，就事故發生具有過失甚明，道
      路交通事故初步分析研判表亦同此部分之見解。
　　⒉本院另於111年4月20日就監視紀錄器及被告行車紀錄器光
      碟當庭勘驗，勘驗結果略以：
　　⑴監視紀錄器
    ㈠影片13秒（光線閃爍無法分辨）處開始至18秒，共有3 台
      車輛碰撞。
    ㈡16秒處畫面左方之第二台車靠近第一台車，第三台車朝畫
      面下方行進，因光線閃爍無法分辨後續撞擊情形。
　　⑵被告行車紀錄器光碟：
    　影片31秒，被告系爭車輛內有撥打電話聲音至影片59秒結
      束通話，1:05接近至系爭車輛附近，1:07處撞擊靜止中之
      前車，前車有往前移動後靜止。
　　⒊本院並就本次事故鑑定，依職權函詢新北市政府交通事件
      裁決處，經該處函覆：「依據警方案卷資料中車號0000-0
      0自小客貨車，因涉及本案肇責判定，惟警方未蒐證，故
      無法據以鑑定」，有111年6月24日之回覆函文可佐。
　　⒋按原告已盡舉證責任後，被告於其抗辯之事實，亦應負證
      明之責任。易言之，原告就其應為舉證事項已有相當之證
      明，被告欲否認其主張者，即不得不更舉反證，證明其反
      對主張之事實。而依前揭被告於警詢時之內容，及本院當
      庭勘驗被告行車紀錄器內容，應可證實被告自身確有未保
      持適當車距及未能及時應變之過失情事，而此並不因車號
      0000-00自小客貨車是否因警方未能及時蒐證而可加以推
      諉其過失責任之有無，是倘被告未能提出確切之反證，則
      原告對其主張之事實既已為相當之證明，自堪信為真實。
      本件被告辯稱就本件事故並無過失，揆諸上開解釋，自應
      舉反證證明其所抗辯之事實，而經前開監視器及行車紀錄
      器影片均無法證實被告所言有據，此外被告亦未再提出其
      他反證，則其辯稱就本件事故發生並無過失云云，自非可
      採。
（二）按因故意或過失，不法侵害他人之權利者，負損害賠償責
      任。違反保護他人之法律，致生損害於他人者，負賠償責
      任。但能證明其行為無過失者，不在此限。汽車、機車或
      其他非依軌道行駛之動力車輛，在使用中加損害於他人者
      ，駕駛人應賠償因此所生之損害。但於防止損害之發生，
      已盡相當之注意者，不在此限。民法第184 條第1 項前段
      、第2項、第191條之2分別定有明文。次按不法毀損他人
      之物者，被害人得請求賠償其物因毀損所減少之價額，民
      法第196條定有明文。而依此規定請求賠償物被毀損所減
      少之價額，固得以修復費用為估定之標準，但以必要者為
      限（如修理材料以新品換舊品，應予折舊）。查本件被告
      因未保持安全距離致與系爭車輛發生碰撞等情，已如前述
      ，被告自應就系爭車輛所受損害負侵權行為損害賠償之責
      。又系爭車輛為101年1月（推定15日）出廠使用，有公路
      監理電子閘門查詢結果在卷可稽，至110年2月10日受損時
      止，已使用逾5年，零件已有折舊，然更新零件之折舊價
      差顯非必要，自應扣除，本院依行政院所頒「固定資產耐
      用年數表」及「固定資產折舊率表」之規定，非運輸業用
      客車、貨車之耐用年數為5年，依定率遞減法每年折舊千
      分之三六九，其最後一年之折舊額，加歷年折舊累積額，
      總和不得超過該資產成本原額之十分之九之計算方法，據
      原告所提出之估價單（本院卷第37至43頁）所載，系爭車
      輛之修復費用為17萬3,175元（工資10萬2,917元、零件7
      萬0,258元），其中零件部分7萬0,258元，其折舊所剩之
      殘值為十分之一即7,026元（元以下四捨五入），至於工
      資10萬2,917元部分則無庸折舊，是原告得請求賠償之系
      爭車輛合理修復費用應為10萬2,917元（計算式：7,026元
      ＋工資10萬2,917元），再加計拖吊費用5,200元後，被告
      應賠償原告之金額共計為10萬8,117元。
四、從而，原告依侵權行為之法律關係，請求被告給付10萬8,11
    7元及自起訴狀繕本送達翌日即110年10月20日起至清償日止
    ，按年息5％計算之利息，為有理由，應予准許；逾此部分之
    其餘請求，則無理由，應予駁回。
五、本件事證已臻明確，兩造其餘攻擊、防禦方法，經本院審酌
    後，認對於判決結果均無影響，爰不一一論述，併此指明。
六、本判決原告勝訴部分，係依簡易程序而為被告敗訴之判決，
    爰依職權宣告假執行，原告陳明願供擔保請准宣告假執行，
    並無必要。至原告敗訴部分，其假執行之聲請，即失所附麗
    ，應併予駁回。
七、訴訟費用負擔之依據：民事訴訟法第79條。　　
中    華    民    國    111   年    9     月    16    日
                  臺灣新北地方法院三重簡易庭
                      法      官  王雅婷
以上正本係照原本作成。
如不服本判決，應於送達後20日內，向本院提出上訴狀並表明上
訴理由，如於本判決宣示後送達前提起上訴者，應於判決送達後
20日內補提上訴理由書（須附繕本）。
中    華    民    國    111   年    9     月    16    日
                      書  記  官  陳芊卉